【裁判字號】    90,訴,166
【裁判日期】    900521
【裁判案由】    給付回收清理款
【裁判全文】
臺灣臺北地方法院民事裁定  九十年訴字第一六六號
    原      告  乙○○
    被      告  行政院環境保護署
    法定代理人  甲○○
    訴訟代理人  高瑞錚律師
                陳在源律師
右當事人間請求給付回收清理款事件，原告為訴之追加，本院裁定如左：
    主      文
原告追加之訴駁回。
訴訟費用由原告負擔。
    理      由
一、按訴狀送達後，原告不得將原訴變更或追加他訴。但有下列各款情形之一者，不
    在此限：(一)被告同意者，(二)請求之基礎事實同一者，(三)擴張或減縮應受判決事項
    之聲明者，(四)因情事變更而以他項聲明代最初之聲明者，(五)該訴訟標的對於數人
    必須合一確定時，追加其原非當事人之人為當事人者，(六)六訴訟進行中，於某法
    律關係之成立與否有爭執，而其裁判應以該法律關係為據，並求對於被告確定其
    法律關係之判決者，(七)不甚礙被告之防禦及訴訟之終結者；又被告於訴之變更或
    追加無異議，而為本案之言詞辯論者，視為同意變更或追加；再不變更訴訟標的
    ，而補充或更正事實上或法律上之陳述者，非為訴之變更或追加，民事訴訟法第
    二百五十五條、第二百五十六條定有明文。
二、本件據原告起訴狀所載，係提起給付之訴，聲明求為命被告給付原告新台幣（下
    同）二百八十六萬八千四百八十元，並自起訴狀繕本送達翌日起至清償日止，按
    年息百分之五計算之利息之判決；嗣於起訴狀繕本送達被告後之九十年四月二日
    言詞辯論期日，未得被告同意，追加新訴，求為判命被告將坐落屏東縣長治鄉○
    ○段一四０五之一二地號地目旱面積六七一０平方公尺土地上及埋於該土地內之
    廢棄輪胎除去，並將土地交還原告之判決。
三、經查，原告起訴，係主張其有權請求被告給付「被告基於與訴外人良泰資源處理
    股份有限公司（下稱良泰公司）間所訂廢輪胎保管契約，所應付予良泰公司」之
    二百八十六萬八千四百八十元契約債款，亦即其對被告有上開債權存在之事實；
    其嗣後追加之新訴，則係本於其與被告於調解時之訴求，及被告應為與處理良泰
    公司在嘉義民雄廠發生火災相同之給付義務等事實。顯然原告起訴與所追加之新
    訴，基礎事實並非同一；其新訴亦非屬單純擴張或減縮應受判決事項之聲明，或
    因情事變更而以他項聲明代最初之聲明，或因訴訟標的對於數人必須合一確定，
    而追加其原非當事人之人為當事人，或訴訟進行中，於某法律關係之成立與否有
    爭執，而其裁判應以該法律關係為據，並求對於被告確定其法律關係之判決，或
    不變更訴訟標的，而補充或更正事實上或法律上之陳述之情形；況本件關於原訴
    之資料，新訴無可利用，自有礙被告之防禦及訴訟之終結，而被告復表示不同意
    原告為訴之追加，則依首揭民事訴訟法第二百五十五條規定，原告訴之追加尚有
    未合，自不應准許。
四、依民事訴訟法第二百四十九條第一項第六款，第九十五條，第七十八條裁定如主
    文。
中      華      民      國      九十    年      五      月    二十一    日
                                    民事第六庭法      官  黃明發
右正本證明與原本無異
如對本裁定抗告須於裁定送達後十日內向本院提出抗告狀
中      華      民      國      九十    年      五      月    三十      日
                                              法院書記官  謝梅琴


司法院資訊處製作；財團法人民間司法改革基金會備份。
